# 新租赁

提问人：wx_624aa67915ae 时间：2022-04-04 16:10:43
一年以内的租赁合同采用了新租赁准则，要做调整嘛？

回答人：chenyiwei
虽然合同租期是在一年以内，但应当基于实质重于形式原则，充分考虑续租选择权、延续租赁的经济动因等因素，依据新租赁准则规定合理确定会计准则意义上的“租赁期”。如果会计准则意义上的“租赁期”实际上超过一年的，则不能适用新租赁准则对短期租赁允许选择采用的简化处理模式。